臺灣臺北地方法院交通事件裁定　　　　　　　　　　九十一年度交聲字第八一五號
　　異 議人 即
　　受 處分 人　甲　○
右列受處分人因違反道路交通管理處罰條例案件，對於臺北市交通事件裁決所九十一
五月二十日所為之北市裁三字第裁二二－ＡＹ0000000號裁決，聲明異議，本
院裁定如左：
        主  文
原處分撤銷。
甲○汽車駕駛人停車時，在禁止臨時停車處所停車，處罰鍰新台幣玖佰元。
        理  由
一、按網狀線，用以告示車輛駕駛人禁止在設置本標線之範圍內臨時停車，防止交通
    阻塞。視需要劃設於接近鐵路平交道或因常受交通管制或其他原因需限制不得臨
    時停車之地點，另汽車停車時應依左列規定：禁止臨時停車處所不得停車，又臨
    時停車係指：車輛因上、下人、客，裝卸物品，其引擎火，停止時間未滿三分鐘
    ，保持立即行駛之狀態；停車：指車輛停放於道路兩側或停車場所，而不立即行
    駛者，與臨時停車不同，道路交通標誌標線號誌設置規則第一百七十三條、道路
    交通安全規則第一百十二條第一款、道路交通管理處罰條例第三條第九款、第十
    款分別定有明文。是汽車駕駛人如在禁止臨時停車網狀線內停車者，主管機關應
    依道路交通管理處罰條例第五十六條第一項第一款「汽車駕駛人停車時，有左列
    情形之一者，處新台幣（以下同）六百元以上一千二百元罰鍰：一、在禁止臨時
    停車處所停車者。」之規定對行為人處以六百元以上一千二百元以下之罰鍰。
二、本件受處分人即異議人甲○所有之車號ＤＣ－四０六０號自用小客車，於九十一
    年四月十二日九時三十分許，於臺北市○○街臺灣果菜運銷公司蔬果批發市場前
    之黃色網狀線內停車，而為臺北市政府警察局萬華分局東園派出所警員乙○○當
    場以拍照方式採證，並以受處分人所有該部車號ＤＣ－四０六０號汽車有違反道
    路交通管理處罰條例第五十五條第一項第二款在路口黃線網內臨時停車之規定掣
    單逕行舉發（北市警交大字第ＡＹ0000000號），嗣受處分人於舉發通知
    單上所載之應到案日期（九十一年五月二十二日）前向原處分機關提出申訴，經
    原處分機關請舉發單位調查結果，仍認受處分人所有車輛有前開違規行為，原處
    分機關乃依道路交通管理處罰條例第五十五條第一項第二款「在交岔路口十公尺
    內臨時停車」之規定、違反道路交通管理事件統一裁罰標準及處理細則及違反道
    路交通管理事件統一裁罰標準表（下稱標準表），裁處前開車號之所有人即異議
    人罰鍰新台幣六百元。
三、訊據受處分人固坦承車號ＤＣ－四０六０號自用小客車係其所有，於上開時間停
    放於果菜市場前購買蔬果之事實，惟矢口否認有違反道路交通管理處罰條例行為
    ，辯稱：當時是友人去買西瓜，其在車上，採證照片有誤與事實不符云云。經查
    ：受處分人所有前開自用小客車於前述時間在前述地點之畫有黃色網狀線內違規
    停車之事實，業經舉發警員乙○○於本院調查時結證稱：「當時我在執行市場交
    整勤務。發現ＤＣ─四○六○號車子在市場的黃色網線停車，駕駛已經離座，引
    擎熄火，所以我開立這張單子。」等語可證。且按因交通警員掣單舉發違反道路
    交通管理處罰條例所列之違規事實，本質上為行政處分，係公務員基於職務上權
    力，依法就特定之具體事件所為具有公法上效果之單方行政行為，基於公務員為
    公法上行為具有公信力之原則，該行政處分當可被推定為真正，其據以依法處分
    之事實認定亦為真正無誤，此與民事訴訟法第三百五十五條第二項規定：「文書
    依其程式及意旨得認作公文書者，推定其為真正」之情形相同，本此公信原則，
    乃立法者賦予行政機關制定違反道路交通事件統一裁罰標準及處理細則，使勤務
    警員得當機處分（如該細則第二十三條）以達其維護交通秩序、安全之行政目的
    ，反之，若謂公務員一切行政行為均需預留證據以證其實，則國家行政勢必窒礙
    難行，據此，刑事訴訟法就犯罪證據有關之規定中與屬行政秩序罰之交通違規裁
    罰本質不合之部分，自不在準用之列，從而，受處分人既未就執勤警員之舉發有
    誤提出相關證據以供調查，本院經查亦無任何證據足資證明其有捏造事實違法取
    締之情事，則執勤警員本其維護交通秩序、安全職責所為之舉發，自應受到合法
    、正確之推定。又有卷附現場採證照片一紙可按，由警員採證照片所示，受處分
    人所有車號ＤＣ－四０六０號自用小客車係在果菜市場前之網狀線內停放，綜上
    證人之證詞及照片，受處分人在黃色網狀線內停車之違規事實明確，所辯各詞與
    科學採證照片內容及證人之證詞不相符合，應係為脫免處罰責任所為，自不能採
    信，受處分人之違規行為堪以認定。
四、受處分人所有之前開車輛確有於右開時、地在黃色網狀線內不得臨時停車之地點
    停車，受處分人於應到案日期前申訴，原處分機關依道路交通管理處罰條例第五
    十五條第一項第二款之規定裁處受處分人罰鍰新台幣六百元固非無見，惟受處分
    人係在禁止臨時停車之黃色網狀線內停車已如前述，則原處分機關以受處分人在
    「交岔路口十公尺內臨時停車」，其認定之違規事實應有誤會，其據以裁決，自
    難認為允當，受處分人之異議雖無理由，然前開裁決書既有違法之處，自應由本
    院將原處分撤銷，而以受處分人所有前揭車號汽車有違反道路交通管理處罰條例
    第五十六條第一項第一款規定之違規行為，且受處分人於到案期限前提出申訴，
    依該條項及違反道路交通管理事件統一裁罰標準及處理細則第四十四條第一項及
    標準表之規定從輕裁處異議人罰鍰九百元，以資適法。
據上論斷，應依道路交通案件處理辦法第二十條前段，裁定如主文。
中    華    民    國      九十一     年      十二     月       九       日
                                臺灣臺北地方法院交通法庭
                                      法  官  王  綽  光
右正本證明與原本無異。
如不服本裁定，應於送達後五日內，向本院提出抗告狀。
                                      書記官  潘  惠  梅
中    華    民    國      九十一     年      十二     月       十一     日
